# 2. Internetnutzung in der Schweiz

## Datenbasis

Der bereitgestellten Datei _Internetnutzung_korr.xlsx_ wurde für das Jahr 2019
folgende Kontingenztabelle für Ausbildungsstufe und Internetnutzung von
Männer zwischen 30 und 59 Jahren entnommen:

```{r, echo=T}
kt <- rbind(c(102, 245, 90), c(57, 351, 150))
dimnames(kt) <- list(c("Sekundar", "Tertiaer"), c("<5h", "5-20h", ">20h"))
kt
```

Diese lässt sich im Mosaicplot darstellen.

```{r, echo=T}
mosaicplot(kt, main = "Internetnutzung und Bildungsstand", sub = "2019: nur Männer 30 - 59 J.")
```


# Schätzung von Erfolgswahrscheinlichkeit $\pi$

Die Erfolgswahrscheinlichkeit $\pi$ wird durch pi = X / m geschätzt.

Dafür, dass ein Mann (30 bis 59 J.) mit hohem Bildungsstand (Tertiärstufe) mehr als 20h
das Internet nutzt ist die Erfolgswahrscheinlichkeit $\pi$ hier:

```{r, echo=T}
X <- kt[2, 3]
m <- sum(kt)

X / m
```


# Testen von $\pi$

__Frage:__ Ist $\pi$ = 0.15 plausibel, wenn man von einer Erfolgswahrscheinlichkeit von 11%
(3 Bildungsstufen und 3 Stufen der Internetnutzung: 1/3 * 1/3) ausgeht?

```{r, echo=T}
binom.test(x = X, n=m, p=1/3 * 1/3)
```

__Antwort:__ Nein, aufgrund des P-Wertes von 0.0001484 wird die Nullhypothese
verworfen.


# Vertrauensintervall für $\pi$

Bestimmen wir das Vertrauensintervall für $\pi$:

```{r, echo=T}
binom.test(x = X, n = m, conf.level = 0.95)
```

Für $\pi$ sind also Werte zwischen 0.129 und 0.174 plausibel.


# Test auf Homogenität

```{r, echo=T}
chisq.test(kt)
```

Da der P-Wert von  9.437e-08 kleiner als das Niveau von 5% ist, wird die
Nullhypothese "die Verteilung der Internetnutzung ist gleich für jeden
Bildungsstand" auf dem 5% Niveau verworfen.
