# 3. Wasserverbrauch Zürich

<!-- Auf -->
<!-- [OpenData](https://opendata.swiss/de/dataset/wasserverbrauch-pro-tag-und-kopf-liter) -->
<!-- stehen Daten zum mittleren Tageswasserverbrauch (in l) pro Kopf für Wasserversorgungen -->
<!-- aus dem Kanton Zürich für die Jahre 2006 bis 2018 bereit. Beachten Sie, dass diese -->
<!-- Werte den Verbrach von Industrie und Gewerbe miteinschliessen und deshalb nicht als -->
<!-- haushaltstypisch angesehen werden können. Das heruntergeladene File steht Ihnen auch -->
<!-- unter _WasserverbrauchKtZH.csv_ auf Moodle zur Verfügung. -->
<!-- Analysieren Sie diese Daten mit mindestens vier der besprochenen sechs statistischen -->
<!-- Verfahren (siehe Folie 27, HT 7). Formulieren Sie die Frage in Worten, die Sie mit -->
<!-- dem Analyseverfahren beantworten wollen. Beschreiben Sie, mit welchen  -->
<!-- Sie arbeiten. Halten Sie gegebenenfalls die einzelnen Schritt in der jeweiligen -->
<!-- Argumentationskette fest. -->

## Datenbasis

Die bereitgestellte Datei _WasserverbrauchKtZH.csv_ wird geladen, in Tabellenform
gebracht (jedes Jahr eine Spalte) und die Spaltennamen bereinigt. Für weitere
Berechnungen wird eine Spalte der Verbrauchsdifferenz 2018 - 2017 angehängt.

```{r, echo=TRUE, message=FALSE}
library(reshape2)
library(janitor)
path <- "/Users/schmis12/wrk/studio/ZHAW_CAS_Data_Analysis/Leistungsnachweis_A2/data/"
wv <- read.csv(paste0(path, "WasserverbrauchKtZH.csv"), na.strings = c("null"))
wv <- dcast(wv, BFS_NR + GEBIET ~ JAHR, value.var = "WvpTE")
wv <- clean_names(wv)
wv$d2018_2017 <- wv$x2018 - wv$x2017
head(wv)
```


## Wasserverbrauch Zürich 2018

Betrachten wir zunächst die vollständigen Daten (ohne NA) für das Jahr 2018.

```{r}
wv.cc2018 <- wv$x2018[complete.cases(wv$x2018)]
```

Die Verteilung des durchschnittlichen Jahres-pro-Kopf-Verbrauchs 2018
aus `r length(wv.cc2018)` Zürcher Gebieten stellt sich in
Boxplot und Histogramm unimodal rechtsschief dar:

```{r, echo=TRUE, oma=c(1,1,1,1)}
par(mfrow = c(1, 2))
boxplot(wv.cc2018, horizontal = TRUE, xlab = "in Liter")
hist(wv.cc2018, ylab = "Häufigkeit", xlab = "in Liter", main = "")
box()
```


## Schätzung der Parameter $\mu$ und $\sigma$

Schätzwerte für $\mu$ und $\sigma$ erhalten wir folgendermassen:

```{r, echo=TRUE}
(xq <- mean(wv$x2018, na.rm = T))
(s <- sd(wv$x2018, na.rm = T))
```


## Überprüfung des Modells

__Frage:__ Kann für den Wasserverbrauch 2018 eine __Standardnormalverteilung__ angenommen werden?

Wir prüfen dies mit mit dem QQ-Plot (links mit, rechts ohne Aussreisser).

```{r, echo=TRUE, oma=c(1,1,1,1)}
par(mfrow = c(1, 2))
source(paste0(path, "RFn-qqnormSim.R"))
qqnormSim(wv.cc2018, SEED = 123); qqline(wv.cc2018)
qqnormSim(wv.cc2018, rob = TRUE, SEED = 123); qqline(wv.cc2018)
```

__Antwort:__ Nein. Beide Simulationen zeigen, dass die Verteilung an beiden Enden etwas langschwänziger
als die Gauss'sche Normalverteilungs-Kurve ist.


__Frage:__ Kann für den Wasserverbrauch 2018 eine __Lognormalverteilung__ angenommen werden?

Wir prüfen erneut mit dem QQ-Plot (links mit, rechts ohne Aussreisser).

```{r, echo=TRUE, oma=c(1,1,1,1)}
par(mfrow = c(1, 2))
qqnormSim(log(wv.cc2018), SEED = 123); qqline(log(wv.cc2018))
qqnormSim(log(wv.cc2018), rob = TRUE, SEED = 123); qqline(log(wv.cc2018))
```

__Antwort:__ Ja, vom Ausreisser abgesehen passen die Daten zu einem lognormal verteilten Modell.


## Vertrauensintervalle

__Frage:__ Wo lag 2018 der reale durchschnittliche Wasserverbrauch $\mu$ für die gesamte Region Zürich?

```{r, echo=TRUE}
t.test(wv$x2018, alternative = "two.sided", conf.level = 0.95)
```

Beruecksichtigt man __alle Daten__, kommt man bei einem Signifikanz-Niveau von 95%
zu einem Mittelwert $\mu$ von 255.17 Litern pro Kopf und Jahr.

Wobei das Vertrauensintervall für $\mu$ von 247.37 bis 262.98 Litern reicht.

```{r, echo=TRUE}
t.test(wv$x2018[wv$x2018 < 500], alternative="two.sided", conf.level=0.95)
```


Lässt man den __Aussreisser unberücksichtigt__ (539 l für Berg a.I.), kommt man zu
einem Mittelwert $\mu$ von 253.64 l und einem Vertrauensintervall zwischen
246.40 und 260.87 l.


## Vorzeichentests: Binomial- und Wilcoxon-Test

Im Vergleich zu 2017 hat der Wasserverbrauch 2018 etwas abgenommen.

```{r, echo=TRUE}
sum(wv$d2018_2017, na.rm = T)
```

__Frage:__ Ist diese Abnahme signifikant oder rein zufaellig?

Hierzu untersuchen wir alle für 2017 und 2018 vollständigen Datensätze.

Zunächst mit dem Binomial-Test:

```{r, echo=T}
wv.cc.d2018_2017 <- wv$d2018_2017[complete.cases(wv$d2018_2017)]
binom.test(
  sum(wv.cc.d2018_2017 > 0),
  n = length(wv.cc.d2018_2017),
  p = 0.5,
  alternative = "two.sided",
  conf.level = 0.95
)
```

Dann mit dem Wilcoxon-Test:

```{r, echo=TRUE}
wilcox.test(wv$d2018_2017, alternative="two.sided", mu=0, conf.level=0.95)
```

__Antwort:__ Da der P-Wert beider Tests kleiner dem Signifikanz-Niveau von 0.05 ist,
kann die Nullhypothese (Differenz = 0) verworfen werden. Die Verbrauchsabnahme ist also
nicht rein zufällig.
