---
title: "Unterricht 1"
subtitle: "Einführung in Regression"
author: "Stefan Schmidt"
date: "08.04.2020"
output: pdf_document
---

```{r setup, include=F}
knitr::opts_chunk$set(echo = TRUE)
path <- "/Users/schmis12/wrk/studio/ZHAW_CAS_Data_Analysis/Module_B1/"
```


__Frage:__ Lässt sich die Zeit, die ein Serviceangestellter für die Bestückung und den
Service des Getränkeautomaten braucht, quantitativ beschreiben? Wovon hängt
die Zeit ab?

_Daten:_ 25 zufällig ausgewählte Getränkeautomaten in 4 US-Grossstädten

```{r}
ga <- read.table(paste0(path, "data/softdrink.dat"), header = TRUE)
str(ga)
```

# Einfache Lineare Regression

```{r}
plot(Zeit ~ Menge, data = ga)
```

__Frage:__ Wie gross wäre die Servicezeit beim Nachfüllen von 20 Produkteinheiten?

## Schätzung fuer $\alpha$ und $\beta$

```{r}
beta_hat <- sum((ga$Zeit - mean(ga$Zeit)) * (ga$Menge - mean(ga$Menge))) /
  sum((ga$Menge - mean(ga$Menge))^2)

alpha_hat <- mean(ga$Zeit) - beta_hat * mean(ga$Menge)

c(alpha=alpha_hat, beta=beta_hat)
```

## Berechnung der Koeffizienten mit R:

```{r}
ga.fit <- lm(Zeit ~ Menge, data = ga)
coef(ga.fit)
```

Die geschätzte Gerade lautet somit: Zeit = 3.32078 + 2.17617 · Menge

Einzeichnen der Geraden:

```{r}
plot(Zeit ~ Menge, data = ga)
abline(ga.fit, col = 'red')
```

## Summe der Abweichungen addiert sich zu Null

```{r}
ga.ri <- ga$Zeit - (alpha_hat + beta_hat * ga$Menge) # Residuen
sum(ga.ri) # Summe der Residuen: ~ 0
```

## Die Gerade geht durch den Datenschwerpunkt(x_quer, y_quer)

```{r}
alpha_hat + beta_hat * mean(ga$Menge)

mean(ga$Zeit)
```

## Koeffizienten, angepasste Werte, Residuuen

```{r}
ga.fit <- lm(Zeit ~ Menge, data = ga)
coef(ga.fit) # Koeffizenten

fitted(ga.fit)
# Alternative von "Hand"
coef(ga.fit)[1] + coef(ga.fit)[2] * ga$Menge

resid(ga.fit)
# Alternative von "Hand"
y_hat <- coef(ga.fit)[1] + coef(ga.fit)[2] * ga$Menge
ga$Zeit - y_hat
```

## Schätzung der Fehlervarianz $var(E_{i}) = \sigma^{2}$

Der Standardfehler der Residuen ($\hat{\sigma}$)gibt an, 
wie stark die Beobachtungen um die Regressionsgerade streuen.

Falls die Modellannahmen erfüllt sind, so können wir davon ausgehen,
dass sich rund 95% der Punkte in einem Intervall von $\pm2 * \hat{\sigma}$ 
um die Regressionsgerade befinden.

```{r}
ga.fit <- lm(Zeit ~ Menge, data = ga)
summary(ga.fit)$sigma
```

Achtung:

