---
title: "Arbeitsblatt 1"
subtitle: "Einführung in Regression"
author: "Stefan Schmidt"
date: "08.04.2020"
output: pdf_document
---
  
```{r setup, include=F}
knitr::opts_chunk$set(echo = TRUE)
path <- "/Users/schmis12/wrk/studio/ZHAW_CAS_Data_Analysis/Module_B1/"
```

# Aufgabe 1 (Flughafen Zürich)

## (b)

Als Schätzungen für die Regressionskoeffizienten erhält man für diese Datenpunkte mittels Kleinste-
Quadrate:

$$ \hat{\alpha} = -1197682.1,  \hat{\beta} = 138.8 $$

Das Ziel ist es nun, die rechnerisch bestimmte Regressionsgerade in das Streudiagramm einzutragen. Lösen Sie dazu die folgenden Teilschritte:

* Bestimmen Sie den angepassten Wert $\hat{y}$ für x = 19923 Flugbewegungen (Januar 2009).
* Bestimmen Sie den angepassten Wert $\hat{y}$ nun auch für x = 23004 Flugbewegungen (September 2009).
* Verbinden Sie die beiden Punkte miteinander, um die Regressionsgerade zu erhalten. Vergleichen sie die Gerade mit der "von Auge" eingezeichneten Lösung.


## Lösung:

$\hat{y}$ für x = 19923:

```{r}
-1197682.1 + 138.8 * 19923
```

$\hat{y}$ für x = 23004:

```{r}
-1197682.1 + 138.8 * 23004
```

Gerade einzeichnen:

```{r}
load(paste0(path, "data/flughafen.rda"))
plot(Pax ~ ATM, data = zrh, main = "Flughafen ZRH")
lines(c(19923, 23004), c(-1197682.1 + 138.8 * 19923, -1197682.1 + 138.8 * 23004))
```


## (c)

Die Daten stehen Ihnen im Ordner Daten im File `flughafen.rda` auf Moodle zur Verfügung. Laden Sie die Daten in R, passen Sie die Regressionsgerade an und vergleichen Sie, ob Sie dieselben Koeffizieten wie in (b) erhalten.

## Koeffizienten schätzen

```{r}
zrh.fit <- lm(Pax ~ ATM, data = zrh)
coef(zrh.fit)
```

## Regressionsgerade einzeichnen

```{r}
plot(Pax ~ ATM, data = zrh, main = "Flughafen ZRH")
abline(zrh.fit, col = 'red')
```


## (d)

__Frage:__ Welche Anzahl Passagiere gibt es laut Modell, falls keine Flugbewegungen durchgeführt werden (ATM = 0)? Halten Sie diese Anzahl für plausibel? Können Sie sich die Anzahl erklären?

__Antwort:__ Ohne Flugbewegungen gibt es `r coef(zrh.fit)[1]` Passagiere. Das macht natürlich wenig Sinn.
Vermutlich passt das Model nicht für realitätsfern niedrige Passagierzahlen.


# Aufgabe 2 (Antike Uhren)

McClave und Benson haben Daten über das Alter (in Jahre) und den Preis (in US$) von antiken Uh- ren an Auktionen zusammengetragen. Sie stehen Ihnen im Ordner Daten im File AntikeUhren.dat auf Moodle zur Verfügung.

## (a)

Stellen Sie die Daten in einem Streudiagramm Preis (y-Achse) gegen Alter (x-Achse) dar und beschreiben Sie den funktionalen Zusammenhang in Worten.

```{r}
au <- read.table(paste0(path, "data/AntikeUhren.dat"), header = TRUE)
plot(Preis ~ Alter, data = au, main = "Antike Uhren")
```

Mit steigende Alter der Uhren steigt auch der Preis. Positive Korrelation.

## (b)

Passen Sie eine Gerade an die Datenpunkte an. Geben Sie die geschätzten Koeffizientenwerte an. Wie lautet die angepasste Geradengleichung?

```{r}
au.fit <- lm(Preis ~ Alter, data = au)
plot(Preis ~ Alter, data = au, main = 'Antike Uhren')
abline(au.fit, col = 'red')
coef(au.fit)
```

Die Geradengleichung lautet: 
$$ \hat{Preis} = -191.66 + 10.48 \times Alter $$

## (c)

__Frage:__ Welche Auswirkung hat eine um ein Jahr ältere Uhr auf den erwarteten Auktionspreis?

```{r}
coef(au.fit)[2]
```

__Antwort:__ Der erwartete Auktionspreis für eine um 1 Jahr ältere Uhr ist $10.48 höher.

## (d)

__Frage:__ Wie gross ist der Standardfehler der Residuen? Was gibt er an?

```{r}
summary(au.fit)$sigma
```

Der Standardfehler ist 273.03. Er gibt an wie sehr die Werte um die Regressionsgerade streuen.
Falls die Modellannahmen erfüllt sind liegen 95% der Werte im Bereich $$ \pm2 \times \$273 $$

## (f)

Zeichnen Sie die Gerade in das Streudiagramm von Teilaufgabe (a) ein. Kommentieren Sie die Lösung.

```{r}
plot(Preis ~ Alter, data = au, main = "Antike Uhren: Preis vs. Alter")
abline(au.fit, col = 'red')
```


# Aufgabe 3 (Gotthard Strassentunnel)

Wir betrachten in dieser Aufgabe einen Datensatz, welcher über die Jahre 2004-2016 die Anzahl Tage mit Stau vor dem Gotthard Strassentunnel Nordportal beschreibt. Lesen sie diese Daten in R (gotthard.rda).

```{r}
load(paste0(path, 'data/gotthard.rda'))
```

## (a)

Stellen Sie die Daten in einem Streudiagramm dar. Gibt es einen Trend?

```{r}
plot(stautage ~ jahr, data = gotthard, main = "Stautage vor dem Gotthard Tunnel")
```

Trend: Ansteigend bis 2014, dann leicht fallend.

## (b)

Passen Sie eine Gerade an die Datenpunkte an. Geben Sie die geschätzten Werte der beiden Koeffizienten an.

```{r}
plot(stautage ~ jahr, data = gotthard, main = "Stautage vor dem Gotthard Tunnel")
gt.fit <- lm(stautage ~ jahr, data = gotthard)
abline(gt.fit, col = 'red')
coef(gt.fit)
```

## (c)

Wie viele Stautage werden vom Modell für 2016 geschätzt? Was ist das Residuum für diesen Datenpunkt?

```{r}
fitted(gt.fit)[gotthard$jahr == 2016]
resid(gt.fit)[gotthard$jahr == 2016]
```

## (d)

Zeichnen Sie die Gerade in das Streudiagramm von Teilaufgabe (a) ein. Halten Sie das lineare Regressionsmodell für plausibel?

```{r}
plot(stautage ~ jahr, data = gotthard, main = "Stautage vor dem Gotthard Tunnel")
gt.fit <- lm(stautage ~ jahr, data = gotthard)
abline(gt.fit, col = 'green')
```

Das Model scheint für den oberen Bereich nicht mehr so gut zu passen.