---
title: "Arbeitsblatt 2"
author: "Anna Drewek"
subtitle: Einfache lineare Regression
output: word_document
---

```{r, include = FALSE}
library("car")
```



# Aufgabe 1 (Antike Uhren)

Einlesen der Daten **mit** Anzeige des R-Codes im Dokument:

```{r, echo = TRUE}
au <- read.table("AntikeUhren.dat", header=TRUE)
```

Einlesen der Daten **ohne** Anzeige des R-Code:

```{r, echo = FALSE}
au <- read.table("AntikeUhren.dat", header=TRUE)
```

Der Datensatz besitzt 2 Variablen:

1. Alter: Alter der antiken Uhr in Jahren
2. Preis: Preis bei der Auktion in US Dollar


## (a)

Passen Sie eine Gerade an die Datenpunkte an. Geben Sie die gesch채tzten Koeffizientenwerte an. Wie lautet die angepasste Geradengleichung?
  
```{r, echo = TRUE}
au.fit <- lm(Preis ~ Alter, data = au)
coef(au.fit)
```

Die gesch채tzte Gerade lautet Preis = `r round(coef(au.fit)[1],2)` + `r round(coef(au.fit)[2],2)` * Alter

Hier noch eine Grafik:

```{r, echo = TRUE, fig.height=5, fig.width=6}
plot(au$Alter, au$Preis)
abline(au.fit)
```

## (b)
Hat das Alter einen signifikanten Einfluss auf den Preis? F체hren Sie hierf체r einen geeigneten Test auf dem 5% Niveau durch.

```{r, echo = TRUE}
summary(au.fit)
```

Der t-Test verwirft die Nullhypothese (p-Wert < 0.05). Das Alter der antiken Uhr hat einen auf 5% signifikanten Einfluss auf den Auktionspreis.


