---
title: "Prüfung"
subtitle: "CAS Datenanalyse Modul B1"
author: "Stefan Schmidt"
date: "27.05.2020"
output: pdf_document
---

```{r setup, include=FALSE}
knitr::opts_chunk$set(echo = TRUE)
data.path <- "/Users/schmis12/wrk/studio/ZHAW_CAS_Data_Analysis/Pruefung_B1/data/"
load(paste0(data.path, "Pruefung.rda"))
```


# Aufgabe 1

## (a)

```{r}
# Modell
fit.zh <- lm(Miete ~ m2, data = zueri)

# Koeffizienten
coef(fit.zh)

# Plot
par(mfrow = c(1, 1))
plot(Miete ~ m2, data = zueri)
abline(fit.zh, col = 'red')

```

Der geschätzte Achsenabschnitt ist `r round(coef(fit.zh)[1],2)` und die geschätzte Steigung ist `r round(coef(fit.zh)[2],2)`. Dies bedeutet, dass eine Wohnung mit 0 m2 CHF 390 kosten wuerde und pro
hinzukommendem Quadratmeter mit einer zusaetzlichen Miete von CHF 29.24 zu rechnen ist. Die Miete
fuer eine 0 m2 Wohnung ist unsinnig und haengt damit zusammen, dass auf diesem Mietpreis-Niveau
keine Wohnungen angeboten werden und keine Daten vorhanden sind.


## (b)

```{r}
summary(fit.zh)
```

Ja, der generelle F-Test (letzte Zeile) zeigt dass grundsaetzlich (p < 0.05), dass ein Zusammenhang zwischen
mindestens einer erklaerenden Variablen und er Zielvariablen besteht.

Im t-Test ist der p-Wert fuer m2 mit 2e-16 auch kleiner als 0.05. Somit ist die Nullhypothese
(beta fuer m2 = 0) abzulehnen. Es besteht also ein signifikanter Zusammenhang zwischen Miete
Anzahl der m2.


## (c)

```{r}
x0 <- data.frame(m2 = 100)
m100 <- predict(fit.zh, newdata = x0, interval = "prediction", level = 0.90)
```

Dem Freund muesste man sagen dass der Mietpreis vorraussichtlich CHF `r round(m100[1],2)` betragen wird
und mit 90% Wahrscheinlichkeit zwischen CHF `r round(m100[2],2)` und CHF `r round(m100[3],2)` liegt.


## (d)

```{r}
fit.zh2 <- lm(Miete ~ m2 + Zimmer, data = zueri)
summary(fit.zh2)
```

Problem: Die Anzahl der Zimmer scheint das Modell nicht zu verbessern (t-Test 
fuer Zimmer mit p-Wert >0.05).

Grund koennte sein, dass Flaeche (m2) und Anzahl der Zimmer miteinander korellieren.
Wir also eine zirkulaere oder duplizierte Variable eingefuehrt haben.



# Aufgabe 2

# (a)

```{r}
wine$LogPrice <- log(wine$price)
par(mfrow = c(1, 1))
plot(LogPrice ~ points, data = wine, main = "Logarithmierter Flaschenpreis vs. Rating")
fit.wine <- lm(LogPrice ~ points, data = wine)
abline(fit.wine, col = 'red')
```

Der Zusammenhang zwischen der Qualitaet (points) und dem logarithmierten Preis scheint linear
zu sein. Das scheint schluessig, schliesslich ziehen hoch bewertete Weine die Aufmerksamkeit
einer Kaeuferschaft aus der ganzen Welt auf sich, was die Preise exponentiell steigen laesst.

# (b)

```{r}
par(mfrow = c(1, 3))
#plot(fit.wine, 1:3)
load(paste0(data.path, "resplot.rda"))
resplot(fit.wine, 1:3)
```

__Tukey-Anscombe-Plot:__ Die Glätter zeigt eine systematische Abweichung von der Horizontalen,
d.h. der Erwartungswert ist nicht konstant 0.

__Normalplot:__ Datenpunkte weichen links und rechts stark von der Geraden ab. Ein Hinweis auf
Langschwäzigkeit. Die Daten scheinen nicht normalverteilt zu sein.

__Location-Scale-Plot:__ Der Glätter ist nach rechts stark ansteigend. Die Varianz ist also nicht konstant.

__Unabhaengigkeit:__ Da zeitliche Reihenfolge der Messungen unbekannt sind Aussagen zur zeitlichen
Unabhaengigkeit nicht moeglich.

__Fazit:__ Die Anpassung ist ungenuegend.


# (c)

Um der langschwaenzigen Verteilung entgegenzuwirken koennte man zu einer __robusten Regressionsmethode__ uebergehen.
Die fehlende Linearitaet im Tukey-Anscombe-Plot koennte darauf hinweisen, dass __wichtige erklaerende Variablen
fehlen__ . Man koennte diese in das Modell mit aufnehmen.


# (d)

```{r}
wine$lprice <- log(wine$price)
wine$qpoints <- wine$points^2
fit.wine2 <- lm(lprice ~ points + taster_name + qpoints +
                  variety + country, data = wine)
# Schnaeppchenwein
wine[residuals(fit.wine2) == min(residuals(fit.wine2)), ]
```

Den o.g. Riesling aus dem Elsass mit 96 Punkten und einem Preis von 37 (CHF?)
wuerde ich auf Grund der Residuen als Schlaeppchen empfehlen.


# (f)
```{r}
x0 = data.frame(points=92, taster_name="Roger Voss", country="Austria", variety="Riesling", qpoints=92^2)
exp(predict(fit.wine2, newdata = x0, interval = 'prediction', level = 0.90))
```

Der mittlere vorhergesagte Preis liegt bei 48.02 Franken, der wahre Preis
liegt mit 90% Wahrscheinlichkeit zwischen 23.57 und 97.81 Franken.

