---
title: "Leistungsnachweis Modul C"
author: "Stefan Schmidt"
date: "8. Juli 2020"
output:
  pdf_document: default
  html_document:
    df_print: paged
---

```{r setup, include=FALSE}
knitr::opts_chunk$set(echo = TRUE)
```

## Datensatz

* Anforderungen an Datensatz
  + mindestens 4 quantitative Variablen
  + mindestens eine qualitative Variable, welche als Zielvariable für ein Klassifikationsproblem verwendet werden kann (nicht zu viele Stufen)
  + mindestens 100 Beobachtungen
  

* Datensatz einlesen
* Kurze Beschreibung des Datensatz 
* allenfalls Datenaufbereitung 
* Kurze summary-Statistik




```{r read data, echo=FALSE}
## Daten einlesen
df <- read.csv('https://archive.ics.uci.edu/ml/machine-learning-databases/00519/heart_failure_clinical_records_dataset.csv')
```

### Beschreibung des Datensatzes



Auf den Datensatz bin ich auf der [UCI Machine Learning Plattform](https://archive.ics.uci.edu/ml/datasets/Heart+failure+clinical+records) gestossen.
Es handelt sich um die klinischen Daten (13 Variablen) zu 299 Herzinfarkt-Patienten:

* `age`: Alter des Patienten [Jahre]
* `anaemia`: Anämie? Ja/Nein [boolean]
* `creatinine_phosphokinase`: Creatin-Kinase im Blut [$\mu$g/l]
* `diabetes`: Diabetes? Ja/Nein [boolean]
* `ejection_fraction`: Auswurf-Fraktion des Herzens [%]
* `high_blood_pressure`: Bluthochdruck? Ja/Nein [boolean]
* `platelets`: Thrombozyten-Zahl [kiloplatelets/$\mu$l]
* `serum_creatinine`: Serum Creatinin [mg/dl]
* `serum_sodium`: Serum Natrium [mEq/l]
* `sex`: Geschlecht? Frau/Mann [binary]
* `smoking`: Raucher? Ja/Nein [boolean]
* `time`: Beobachtungszeitraum [Tage]
* `DEATH_EVENT`: Im Beobachtungszeitraums verstorben? Ja/Nein [boolean]

(mEq/L: Milliäquivalente pro Liter)





## Visualisierung des Datensatzes

* Visualisieren Sie Ihren Datensatz (oder Teile davon) mittels eines geeigneten Dimensionsreduktionsansatzes Ihrer Wahl.
* Interpretieren Sie Ihr Ergebnis.


```{r Visualisierung, echo=TRUE}
## Ansatz

## Visualisierung

```


## Clustering

* Versuchen Sie Ihren Datensatz (oder Teile davon) mit einer geeigneten Methode zu clustern.
* Geben Sie an, wie Sie die Anzahl Cluster festlegen.
* Visualisieren Sie Ihre Cluster.
* Interpretieren Sie Ihre Ergebnisse. 

```{r Clustering, echo=TRUE}
## Ansatz zur Bestimmung der Anzahl Cluster

## Clustering

## Visualisierung

```


## Klassifikation

* Wählen Sie mindestens zwei verschiedene Klassifizierer aus, um die Zielvariable in Ihrem Datensatz zu klassifizieren.
* Berechnen Sie die Konfusionsmatrix der Ansätze.
* Interpretieren Sie die Ergebnisse. Vergleichen Sie dazu Ihre Ansätze anhand verschiedener Evaluationsmasse. Welcher Ansatz performt besser für unabhängige Testdaten? Was sind die Vor- und Nachteile Ihrer Ansätze? Wie würde Ihr finales Modell aussehen? 


```{r Klassifikation, echo=TRUE}
## Aufteilung in Training und Testdaten

## Klassifizierer 1

## Klassifizierer 2

## Konfusionsmatrix

```
