---
title: "Leistungsnachweis Modul C"
author: "Stefan Schmidt"
date: "8. Juli 2020"
output:
  pdf_document: default
  html_document:
    df_print: paged
---

```{r setup, include=FALSE}
knitr::opts_chunk$set(echo = TRUE)
```

```{r read data, echo=FALSE}
## Daten einlesen
df <- read.csv('https://archive.ics.uci.edu/ml/machine-learning-databases/00519/heart_failure_clinical_records_dataset.csv')
df[c(2, 4, 6, 11)] <- sapply(df[c(2, 4, 6, 11)], as.logical)
df$sex <- factor(df$sex+1, labels = c('f', 'm'), levels = c(1, 2))
df$outcome <- factor(df$DEATH_EVENT+1, levels=c(1, 2), labels=c('survived', 'deceased'))
```

## Datensatz

Auf den Datensatz bin ich auf der [UCI Machine Learning Plattform](https://archive.ics.uci.edu/ml/datasets/Heart+failure+clinical+records)
gestossen.
Es handelt sich um die klinischen Daten zu 299 Patienten mit Herzinsuffizienz.
Neben einigen Risikofaktoren (Alter, Rauchen, Bluthochdruck) sind Laborparameter,
ein Merkmal für die Herzleistung und der Outcome des Patienten enthalten (also
die Information ob der Beobachtungszeitraum überlebt wurde oder nicht):

* `age`: Alter des Patienten [Jahre]
* `anaemia`: Anämie? TRUE/FALSE
* `creatinine_phosphokinase`: Creatin-Kinase im Blut [$\mu$g/l]
* `diabetes`: Diabetes? TRUE/FALSE
* `ejection_fraction`: Auswurf-Fraktion des Herzens [%]
* `high_blood_pressure`: Bluthochdruck? TRUE/FALSE
* `platelets`: Thrombozyten-Zahl [kiloplatelets/$\mu$l]
* `serum_creatinine`: Serum Creatinin [mg/dl]
* `serum_sodium`: Serum Natrium [mEq/l]
* `sex`: Geschlecht? Frau=1/Mann=2
* `smoking`: Raucher? TRUE/FALSE
* `time`: Beobachtungszeitraum [Tage]
* `outcome`: Im Beobachtungszeitraums verstorben? survived=1/died=2


Unter den `r nrow(df)` Patienten sind `r sum(df$sex == 'f')` Frauen und
`r sum(df$sex == 'm')` Männer im Alter zwischen `r range(df$age)[1]` und
`r range(df$age)[2]` Jahren. Einge der klinischen Variablen betreffen
Risikofaktoren:

* `r round(mean(df$high_blood_pressure), digits = 2) * 100`% der Patienten haben  Bluthochdruck
* `r round(mean(df$diabetes), digits = 2) * 100`%  Diabetes
* `r round(mean(df$anaemia), digits = 2) * 100`% eine Anämie
* `r round(mean(df$smoking), digits = 2) * 100`% sind Raucher


Altersverteilung, Herzleistung und Laborparameter stellen sich folgendermassen dar:

```{r histograms, echo=FALSE}
par(mfrow = c(2, 3))
hist(df$age, xlab = 'Alter [Jahre]', xlim = c(35, 100), main = 'Altersverteilung')
hist(df$ejection_fraction, xlab = 'Auswurf-Fraktion [%]', main = 'Herzleistung')
hist(df$serum_creatinine, xlab = 'Creatinin [mg/dl]', main = 'Serum-Creatinin')
hist(df$serum_sodium, xlab = 'Na [mEq/l]', main = 'Serum-Natrium')
hist(df$platelets, xlab = expression(paste('[kiloplatelets/', mu, 'l]')), main = 'Thromozyten')
hist(df$creatinine_phosphokinase, xlab = expression(paste('CK im Blut [', mu, 'g/l]')), main = 'Creatin-Kinase')
```

`r round(mean(df$DEATH_EVENT), digits = 2) * 100`% der Patienten haben den Beobachtungszeitraum (zwischen
`r range(df$time)[1]` und `r range(df$time)[2]` Tagen) nicht überlebt.



Interessant wäre nun zu sehen ob und anhand welcher klinischen Parameter der Outcome (Tod/Überleben) des Patienten vorhergesagt werden kann.




## Visualisierung des Datensatzes

Die Dimensionsreduktion mit _PCA_ und _MDS_ haben keine interessanten
Gruppierungen (PCA) oder unübersichtlich viele Gruppen (MDS) hervorgebracht.

Erst mittels _t-SNE_ liessen sich deutlich zwei Patientengruppen unterscheiden.
Allerdings nicht Überlebende von Verstorbenen (wie ich zuerst vermutet habe),
sondern __Patienten mit Anaemie von denen ohne__:


```{r Visualisierung, echo=TRUE}
library(Rtsne)
library(ggplot2)

# Trennung der Patientendaten vom Outcome
pat.dat <- df[, 1:12]

# tSNE mit scaling
set.seed(1)
pat.tSNE <- Rtsne(pat.dat, pca_scale = TRUE, perplexity = 20)
# data.frame mit Anaemie Var.
tsne.df <- as.data.frame(pat.tSNE$Y)
tsne.df$anaemia <- df$anaemia

## Visualisierung
ggplot(data = tsne.df, aes(x = V1, y = V2, colour = anaemia)) +
  geom_point() +
  ggtitle('2D t-SNE Visualisierung')

```


## Clustering

### Bestimmung der 'optimalen' Anzahl Cluster

Die geeignete Anzahl Cluster laesst sich ueber das Minimum der
Within-Cluster-Variation (WCV) oder wie hier mit der Funktion
`fviz_nbclust()` aus dem _factoextra_ Package bestimmen.

Fuer die numerischen Herzinsuffizienz-Daten wird nach der Ellenbogen-Methode
eine optimale Anzahl von 5 Clustern gefunden.

### Versuch der Visualisierung der Cluster

```{r Clustering, echo=TRUE}
pat.num <- df[,c(1, 3, 5, 7, 8, 9)]  # nur numerische Variablen
# wcv <- rep(0, 15) # initialisieren
# for (i in 1:15)
#   wcv[i] <- sum(kmeans(pat.num, centers = i)$withinss)
# plot(1:15, wcv, type = 'b', xlab = 'Clusteranzahl')

library(factoextra)
fviz_nbclust(pat.num, kmeans, method = 'wss')

## Clustering
pat.cl <- kmeans(pat.num, centers = 5)


## Visualisierung
library(ggplot2)
# nur numerische Daten
pat.num <- df[,c(1, 3, 5, 7, 8, 9)]
pat.cl <- kmeans(pat.num, centers = 5)
### PCA
pat.pca <- prcomp(pat.num, scale. = TRUE)
plot.pca <- as.data.frame(pat.pca$x)
plot.pca$cluster <- as.factor(pat.cl$cluster)
ggplot(plot.pca, aes(PC2, PC1, colour = cluster)) +
  geom_point() +
  ggtitle('Cluster Visualisierung (PCA)')

```

### Interpretation der Ergebnisse

Berücksichtigt man nur noch numerische Variablen, so bilden sich leider weder
mit der PCA noch mit MDS schoene Cluster. Die Gruppierung welche wir mit den
nicht-numerischen Werten unter Anwendung der t-SNE noch gesehen haben ist nun
aufgehoben.


## Klassifikation

* Wählen Sie mindestens zwei verschiedene Klassifizierer aus, um die Zielvariable in Ihrem Datensatz zu klassifizieren.
* Berechnen Sie die Konfusionsmatrix der Ansätze.
* Interpretieren Sie die Ergebnisse. Vergleichen Sie dazu Ihre Ansätze anhand verschiedener Evaluationsmasse. Welcher Ansatz performt besser für unabhängige Testdaten? Was sind die Vor- und Nachteile Ihrer Ansätze? Wie würde Ihr finales Modell aussehen? 


```{r Klassifikation, echo=TRUE}
## Aufteilung in Training und Testdaten

## Klassifizierer 1

## Klassifizierer 2

## Konfusionsmatrix

```
