---
title: "Prüfung"
subtitle: "CAS Datenanalyse Modul B2"
author: "Stefan Schmidt"
date: "10.06.2020"
output: pdf_document
---

```{r setup, include=FALSE}
knitr::opts_chunk$set(echo = TRUE)
data.dir <- "/Users/schmis12/wrk/studio/ZHAW_CAS_Data_Analysis/Pruefung_B2/data/"
load(paste0(data.dir, "riders.Rdata"))
```


# a)

```{r}
r.ts <- ts(riders$avgnumber, start = c(1971, 9), frequency = 12)
r.ts
```


# b)

```{r}
plot(r.ts, main = 'Busfahrgäste pro Monat in Iowa City')
```

Die Reihe ist nicht stationär, weil sie sowohl einen Trend, als auch eine Saison-Komponente aufweist und
ausserdem die Varianz im Verlauf zunimmt.

# c)

```{r}
r.ts.log <- ts(log(riders$avgnumber), start = c(1971, 9), frequency = 12)
# s.window=3
r.stl.3 <- stl(r.ts.log, s.window = 3)
plot(r.stl.3, main = 'STL Zerlegung mit s.window=3')
monthplot(r.stl.3, main = 'monthplot mit s.window=3')
```



```{r}
# s.window=15
r.stl.15 <- stl(r.ts.log, s.window = 15)
plot(r.stl.15, main = 'STL Zerlegung mit s.window=15')
monthplot(r.stl.15, main = 'monthplot mit s.window=15')
```


```{r}
# s.window='periodic'
r.stl.p <- stl(r.ts.log, s.window = 'periodic')
plot(r.stl.p, main = 'STL Zerlegung mit s.window=periodic')
monthplot(r.stl.p, main = 'monthplot mit s.window=periodic')
```

Die Plots für s.windows=15  und 'periodic' sind sehr ähnlich, ich würde 'periodic' bevorzugen,
weil der monthplot() die besseren Ergebnisse für die Glättung liefert.


# d)

```{r}
# Restterm (s.window=3)
r.stl.rest <- r.stl.3$time.series[, 3]
library(forecast)
tsdisplay(r.stl.rest)
```

## i)

Die ACF zeigt im mittleren Teil noch einen Trend.

Die PACF zeigt cut-offs bei Lag 2, 4, 7 und 9.


## ii)

Visuell von der PACF her wären p = 2, 4, 7 und 9 Kandidaten für ein AR(p) Modell.

## iii)

```{r}
(r.ar.burg <- ar.burg(r.stl.rest))
```

Es wird ein AR(9) Modell gewählt.



# e)

```{r}
(r.train <- window(r.ts.log, end = c(1981, 12)))
(r.test <- window(r.ts.log, start = c(1982, 1)))
```

# f)
```{r}
(r.fit <- ets(r.train))
summary(r.fit)
```


# g)

```{r}
plot(forecast(r.fit))
```

# h)

```{r}
accuracy(forecast(r.fit, h = length(r.test)), r.test)
```

# i)


# j)

Nein, denn die geschätzten Koeffizienten beta1,...,betaq sind erwartungstreu.

# k)

Nein.

# l)

Nein.