# 1. COVID-19 Pandemie in der Schweiz

<!-- Gehen wir davon aus, dass die Anzahl auf COVID-19 positiv getesteter Personen -->
<!-- Poisson verteilt ist. Verwenden Sie die auf -->
<!-- [Wikipedia](https://de.wikipedia.org/wiki/COVID-19-Pandemie_in_der_Schweiz) -->
<!-- veröffentlichten Daten und analysieren Sie diese mit mindestens vier der -->
<!-- besprochenen fünf statistischen Verfahren (siehe Folie 27, HT 7). -->
<!-- Formulieren Sie die Frage in Worten, die Sie mit dem Analyseverfahren -->
<!-- beantworten wollen. Beschreiben Sie, mit welchen Teildatensätzen -->
<!-- Sie arbeiten. Halten Sie gegebenenfalls die einzelnen Schritt in der jeweiligen -->
<!-- Argumentationskette fest. -->
<!-- Falls Sie zusätzliche Daten verwenden, dokumentieren Sie, woher Sie diese haben. -->

## Datenbasis

Es werden COVID-19 Infektionsdaten von
[Wikipedia](https://de.wikipedia.org/wiki/COVID-19-Pandemie_in_der_Schweiz)
vom 14.04. und 16.04.2020 verwendet. Ausserdem enthält das verwendete
Data Frame Angaben zur Einwohnerzahl der Kantone
(Quelle: A.Ruckstuhl COVID-19 Arbeitsblatt _CAS-DA_ModulA2-HT3_Coronavirus.R_).

Spalten des Data Frames `df`:
  
* `kanton`: Kürzel des Kantons
* `inf_1404`: Anzahl COVID-19 infizierter Personen am 14.04.2020
* `inf_1604`: Anzahl COVID-19 infizierter Personen am 16.04.2020
* `einw10k`: Einwohnerzahl (in 10'000)


```{r, echo=FALSE}

df<-data.frame(
  kanton=c("AG","AI","AR","BE","BL","BS","FR","GE","GL","GR","JU","LU","NE","NW","OW","SG","SH","SO","SZ","TG","TI","UR","VD","VS","ZG","ZH"),
  inf_1404=c(912,24,79,1470,755,899,879,4390,105,753,185,589,606,105,64,664,57,329,258,296,2912,78,4741,1664,171,3067),
  inf_1604=c(943,24,79,1515,781,917,907,4565,106,764,189,599,616,107,66,694,60,329,265,308,2953,78,4844,1707,171,3151),
  einw10k=c(67.8207,1.6145,5.5234,103.4977,28.8132,19.4766,31.8714,49.948,4.0403,19.8379,7.3419,40.9557,17.685,4.3223,3.7841,50.7697,8.1991,27.3194,15.9165,27.6472,35.3343,3.6433,79.9145,34.3955,12.6837,152.0968)
)

```


# Infektionen per 10'000 Einwohner

Die Kantone haben unterschiedliche Einwohnerzahlen, daher wird im Folgenden
für jeden Kanton die Anzahl der COVID-19 Infektionen per 10'000 Einwohner
graphisch dargestellt, die Vertrauensintervalle berechnet und eingezeichnet (lila).

```{r, echo=T, oma=c(1,1,1,1)}
i1404_10k <- df$inf_1404 / df$einw10k

VI <- matrix(NA, nrow = nrow(df), ncol = 2)

for(i in 1:nrow(df)){
  pt <- poisson.test(x = df$inf_1404[i], T = df$einw10k[i])
  VI[i,] <- pt$conf.int
}

plot(i1404_10k,
     main = "COVID-19 Infektionen am 14.04.2020",
     xlab = "Kanton", ylab = "Anzahl Infektionen",
     type = "h", lwd = 6, col = "blue", lend = 2, xaxt = "n")
axis(1, at = 1:length(i1404_10k), labels = df$kanton)
segments(1:nrow(df), VI[,1], 1:nrow(df), VI[,2], col = "violet", lwd = 2)
```

# Schätzen des Parameters $\lambda$

Der Mittelwert schätzt den Parameter $\lambda$. 

```{r, echo=T}
mu <- mean(i1404_10k) # lambda: mittlere Anzahl per 10'000
```

Es ergibt sich für $\lambda$ also ein Wert von `r round(mu, 2)`.

Ein mit dem geschätzten Wert für  $\lambda$ angepasstes Modell wird in die
tatsächliche Häufigkeit der Infektionsrate eingezeichnet (rot).

```{r, echo=T}
n <- sum(i1404_10k)   # n: totale Anzahl Infektionen / pro 10'000
yModel <- n * dpois(sort(round(i1404_10k)), lambda = mu)
plot(table(rep(round(i1404_10k), round(df$einw10k))),
     main = "COVID-19 Infektionen in den Kantonen",
     xlab = "Infektionen pro 10'000 Einwohner",
     ylab = "Haeufigkeit", ylim = c(0, 90),
     col = "blue", type = "h", lwd = 3)
lines(sort(i1404_10k), yModel, type="b", lwd=2, col="red")
```


# Testen des Modells

Mit dem geschätzten Wert für $\lambda$ prüfen wir nun die Plausibilität der
Infektionsraten für den Kanton Waadt.

```{r, echo=T}
# Infektionen / 10'000 Einwohnern
# Waadt am 14.04.2020:
as.character(df$kanton[23])
i1404_10k[23]
```

__Frage:__ Ist diese Infektionsrate bei angenommener Poisson-Verteilung
und Signifikanzniveau von 95% plausibel?

```{r, echo=T}
poisson.test(x = round(i1404_10k[23]), r = mu, conf.level = 0.95)
```

__Antwort:__ Nein, aufgrund des niedrigen p-Werts (3.414e-07) muss die Nullhypothese
verworfen werden, dass die Infektionsrate Poisson-verteilt ist.


## Bootstrap-Verteilung der Dispersion

Prüfen wir das Modell durch Bootstrap-Simulation der Dispersion:

```{r, echo=T}
library(boot)
## Bootstrap-Vertrauensintervall für die Dispersion
f.disp <- function(x, ind){
  ## x   = ursprünglicher Beobachtungsvektor
  ## ind = Beobachtungsnummer für die Bootstrap-Stichprobe
  xx <-x[ind]       # erzeugen der Bootstrap-Stichprobe
  var(xx)/ mean(xx) # Berechnet die Dispersion für die Bootstrap-Stichprobe
}

set.seed(seed=123)
inf.boot2 <- boot(i1404_10k, f.disp, R=999, stype="i")
boot.ci(inf.boot2, conf=0.95, type="perc")
```

Da die Nullhypothese $\sigma^2 / xq = 1$ NICHT im 95%-Vertrauensintervall liegt
kann die Nullhypothese auf dem 2.5% Niveau verworfen werden.

__Folgerung:__ Die Poisson-Verteilung ist nicht geeignet um die
COVID-19 Infektionen in der Schweiz zu beschreiben.


## $\chi^2$-Test

Zuletzt prüfen wir das Modell noch mit dem $\chi^2$-Test:

```{r, echo=T}
chisq.test(i1404_10k)
```

Auch aufgrund des P-Werts des $\chi^2$-Tests wird die Null-Hypothese
"Daten können durch eine Poisson-Verteilung beschrieben werden" 
verworfen.
